臺灣高等法院臺中分院刑事判決　　　　　　　　　　九十四年度上訴字第五六一號
　　上　訴　人　臺灣彰化地方法院檢察署檢察官
　　被　　　告　甲○○
右上訴人因被告毒品危害防制條例案件，不服臺灣彰化地方法院九十四年度訴字第六
三號中華民國九十四年一月十三日第一審判決（起訴案號：臺灣彰化地方法院檢察署
九十三年度毒偵字第四三０一號，移
一號），提起上訴，本院判決如左：
    主      文
原判決撤銷。
甲○○連續施用第一級毒品，累犯，處有期徒刑壹年捌月。
第一級毒品海洛因貳包（合計淨重○‧二九公克）、壹拾捌包（合計淨重一二．八二
公克，純質淨重一．二七公克）、壹小包（淨重０．二二公克）均沒收銷燬之；又上
開裝海洛因之塑膠袋貳拾壹只、小分裝袋參包、研磨機壹台、磅秤壹台；電子磅秤壹
台、分裝袋壹大包、塑膠鏟管貳支、糖粉壹包，均沒收。
    事      實
一、甲○○前有贓物罪、違反麻醉藥品管理條例、侵占罪、違反藥事法等犯罪紀錄，
    素行不良，其因上開違反藥事法案件，經臺灣高等法院臺中分院於民國八十八年
    十月二十日，以八十八年上訴字第一九一四號判決判處有期徒刑七月確定。其另
    於八十八年間，因違反毒品危害防制條例案件，經台灣彰化地方法院裁定送觀察
    、勒戒後，認為無繼續施用毒品之傾向，於八十八年二月一日執行完畢釋放後，
    由臺灣彰化地方法院檢察署檢察官於八十八年一月三十一日，以八十八年度偵緝
    字第四五號為不起訴之處分確定，復因連續施用第二級毒品安非他命案件，另經
    台灣彰化地方法院裁定送觀察、勒戒後，經評定認為有繼續施用毒品之傾向，除
    以裁定送強制戒治外，另由臺灣彰化地方法院檢察署檢察官依法對其提起公訴；
    嗣先於八十八年五月二十六日入所執行強制戒治，後因戒治成效良好，經評定認
    為無繼續戒治之必要，另經台灣彰化地方法院裁定停止戒治並宣告所餘戒治期間
    付保護管束後，於八十八年十月十四日停止戒治出所，嗣於八十九年四月十二日
    因保護管束期滿未經撤銷而以強制戒治執行完畢論，而經臺灣彰化地方法院檢察
    署檢察官提起公訴之部分，則經台灣彰化地方法院於八十八年七月十三日，以八
    十八年易字第八七三號判決判處有期徒刑六月，如易科罰金，以三百元折算一日
    確定，後並經臺灣高等法院臺中分院以裁定將其與上開八十八年上訴字第一九一
    四號判決定應執行有期徒刑一年確定，後並於八十九年一月二十五日入監執行，
    至九十年一月十三日始因縮短刑期執行完畢而出監。惟其仍不知悔改，復基於施
    用第一級毒品海洛因之概括犯意，自九十三年七月初某日起，至九十四年二月三
    日止（起訴書載為自九十三年七、八月間某日起，至同年十一月七日下午十四時
    許止），在彰化縣彰化市、和美鎮鄉旁等處其所駕之小客車上，以將海
    洛因摻入香煙後點燃吸食之方式，連續施用第一級毒品海洛因多次，於九十三年
    七月初至同年十一月初，約二至三天施用一次；於九十三年十一月中旬至九十四
    年一月中旬約一天施用一次；於九十四年一月中旬至九十四年二月三日間，一天
    約施用一至二次。先於九十三年十一月八日下午十四時三十分許，在彰化縣彰化
    市○○路與長興路路口處為警查獲，並當場扣得第一級毒品海洛因二包（合計淨
    重○‧二九公克，另包裝袋二個重０．四七公克），後並經警採其尿液送驗，檢
    驗結果呈嗎啡及甲基安非他命陽性反應；又於九十三年十二月二十八日十六時五
    十分許，在彰化市○○街六一巷六號前經警持搜索票在甲○○所駕駛之ＭＬ─二
    四八五號自用小客車上查獲海洛因十八包（合計淨重一二．八二公克，純質淨重
    一．二七公克，空包裝重五．四八公克）及甲基安非他命六小包、小分裝袋三包
    、研磨機一台、磅秤一台、吸食器一組、玻璃管二支；採尿送鑑呈嗎啡、甲基安
    非他命陽性反應；又於九十四年二月三日十六時三十分許，在彰化縣和美鎮○○
    路○段二七０號巷口甲○○之ＭＬ─二四八五號小客車上查獲海洛因一小包（淨
    重０．二二公克，空包裝重０．二二公克），又於彰化縣伸港鄉○○村○○○街
    五六巷九號五樓甲○○租住處，查獲甲基安非他命二包、電子磅秤一台、吸食器
    一組、分裝袋一大包、塑膠鏟管二支、糖粉一包，採尿送鑑，呈嗎啡、甲基安非
    他命陽性反應（甲○○涉嫌施用第二級毒品安非他命之部分，由檢察官另行處理
    ）。
二、案經彰化縣警察局彰化分局移送臺灣彰化地方法院檢察署檢察官偵查起訴。
    理      由
一、訊據被告甲○○對其前揭連續施用第一級毒品海洛因之犯罪事實均坦白承認。被
    告於九十三年十一月八日下午十四時三十分許，在彰化縣彰化市○○路與長興路
    路口處為警查獲，並當場扣得第一級毒品海洛因二包（合計淨重○‧二九公克，
    包裝袋二個重０．四七公克），後並經警採其尿液送驗，檢驗結果呈嗎啡陽性反
    應；又於九十三年十二月二十八日十六時五十分許，在彰化市○○街六一巷六號
    前經警持搜索票在甲○○所駕駛之ＭＬ─二四八五號自用小客車上查獲海洛因十
    八包（合計淨重一二．八二公克，純質淨重一．二七公克，空包裝重五．四八公
    克）、小分裝袋三包、研磨機一台、磅秤一台；採尿送鑑呈嗎啡陽性反應；又於
    九十四年二月三日十六時三十分許，在彰化縣和美鎮○○路○段二七０號巷口甲
    ○○之ＭＬ─二四八五號小客車上查獲海洛因一小包（淨重０．二二公克，空包
    裝重０．二二公克）；另在彰化縣伸港鄉○○村○○○街五六巷九號五樓被告租
    住處，查獲電子磅秤一台、分裝袋一大包、塑膠鏟管二支、糖粉一包，採尿送鑑
    ，呈嗎啡陽性反應，有上開物品扣案可稽；並有法務部調查局九十三年十二月三
    日調科壹字第一四００一０九二０號、九十四年二月十六日調科壹字第一四００
    一一一三一號、九十四年四月十五日調科壹字第一四００一一三四七號鑑定通知
    書三紙、彰化縣衛生局九十三年十一月十五日煙檢字第九三三八二五號、九十四
    年一月十日煙檢字第九四００五五號、九十四年二月二十一日煙檢字第九四０六
    八六號煙毒尿液檢驗成績書三紙附卷可憑。被告並承認查扣之小分裝袋、研磨機
    、磅秤、塑膠鏟管、糖粉均是施用海洛因所用。被告右揭施用海洛因之犯行，事
    證明確，可以認定。
二、被告甲○○前有贓物罪、違反麻醉藥品管理條例、侵占罪、違反藥事法等犯罪紀
    錄，素行不良，其因上開違反藥事法案件，經臺灣高等法院臺中分院於民國八十
    八年十月二十日，以八十八年上訴字第一九一四號判決判處有期徒刑七月確定。
    其另於八十八年間，因違反毒品危害防制條例案件，經台灣彰化地方法院裁定送
    觀察、勒戒後，認為無繼續施用毒品之傾向，於八十八年二月一日執行完畢釋放
    後，由臺灣彰化地方法院檢察署檢察官於八十八年一月三十一日，以八十八年度
    偵緝字第四五號為不起訴之處分確定，復因連續施用第二級毒品安非他命案件，
    另經台灣彰化地方法院裁定送觀察、勒戒後，經評定認為有繼續施用毒品之傾向
    ，除以裁定送強制戒治外，另由臺灣彰化地方法院檢察署檢察官依法對其提起公
    訴；嗣先於八十八年五月二十六日入所執行強制戒治，後因戒治成效良好，經評
    定認為無繼續戒治之必要，另經台灣彰化地方法院裁定停止戒治並宣告所餘戒治
    間付保護管束後，於八十八年十月十四日停止戒治出所，嗣於八十九年四月十二
    日因保護管束期滿未經撤銷而以強制戒治執行完畢論，而經臺灣彰化地方法院檢
    察署檢察官提起公訴之部分，則經台灣彰化地方法院於八十八年七月十三日，以
    八十八年易字第八七三號判決判處有期徒刑六月，如易科罰金，以三百元折算一
    日確定，後並經本院以裁定將其與上開八十八年上訴字第一九一四號判決定應執
    行有期徒刑一年確定，於八十九年一月二十五日入監執行，至九十年一月十三日
    始因縮短刑期執行完畢而出監等情，亦有刑案資料查註紀錄表、全國施用毒品案
    件紀錄表及前開八十八年易字第八七三號判決書各一份在卷可考。被告施用海洛
    因之犯行，應依法予以論科。
三、核被告甲○○所為，係犯毒品危害防制條例第十條第一項之施用第一級毒品罪。
    其施用毒品前、後持有毒品之行為，已為其施用毒品之犯行所吸收，不另論處。
    又其先後多次施用第一級毒品海洛因之行為，時間緊接、所犯構成要件相同，顯
  係基於概括犯意為之，應依連續犯之規定論以一罪，並依法加重其刑。公訴人雖
    僅就其自九十三年七、八月間某日起，至同年十一月七日下午十四時許止之施用
    毒品犯行提起公訴，惟其後未據起訴之施用毒品犯行，除已據公訴人當庭請求併
    予審理外，因此未據起訴之施用毒品犯行本與起訴有罪部分具有連續犯之裁判上
    一罪關係，本院自得併予審理。再被告前因違反藥事法及毒品危害防制條例等案
    件，而經臺灣高等法院臺中分院判處徒刑，並定應執行有期徒刑一年確定，甫於
    九十年一月十三日因縮短刑期執行完畢而出監，此有臺灣彰化地方法院檢察署被
    告之刑案資料查註紀錄表在卷可參，其於受有期徒刑之執行完畢後，五年以內再
    犯本件有期徒刑以上之罪，為累犯，應依法遞加重其刑。
四、原審法院就被告九十四年一月九日以後至九十四年二月三日間之施用海洛因之犯
    行，未及審究，嫌有未洽。又裝海洛因之塑膠袋並非毒品，亦非不能析離，原審
    予以諭知沒收銷燬，亦有未洽。檢察官上訴指摘原審判決未及審酌移送併辦部分
    ，其上訴為有理由，應由本院將原審判決撤銷改判。爰審酌被告犯罪之動機、目
    的、方法、手段、所生危害，其前有多次之犯罪紀錄，品行不佳，復因施用毒品
    ，經送戒毒處分及判處徒刑後，仍未能改其施用毒品之惡習，顯係欠缺戒除毒癮
    之決心，難予輕縱，及其犯後對其犯行坦白承認，態度尚稱良好等一切情狀，量
    處如主文所示之刑，以示懲儆。九十三年十一月八日下午十四時三十分許，在彰
    化縣彰化市○○路與長興路路口處為警查獲，並當場扣得第一級毒品海洛因二包
    （合計淨重○‧二九公克，另包裝袋二個重０．四七公克）；於九十三年十二月
    二十八日十六時五十分許，在彰化市○○街六一巷六號前經警持搜索票在甲○○
    所駕駛之ＭＬ─二四八五號自用小客車上查獲海洛因十八包（合計淨重一二．八
    二公克，純質淨重一．二七公克，空包裝重五．四八公克）、小分裝袋三包、研
    磨機一台、磅秤一台；又於九十四年二月三日十六時三十分許，在彰化縣和美鎮
    ○○路○段二七０號巷口甲○○之ＭＬ─二四八五號小客車上查獲海洛因一小包
    （淨重０．二二公克，空包裝重０．二二公克），又彰化縣伸港鄉○○村○○○
    街五六巷九號五樓甲○○租住處，查獲之電子磅秤一台、分裝袋一大包、塑膠鏟
    管二支、糖粉一包等物，其中海洛因應依毒品危害防制條例第十八條第一項前段
    沒收銷燬之，裝海洛因之塑膠袋、小分裝袋、研磨機、磅秤、分裝袋、塑膠鏟管
    、糖粉為被告所有，且係供（非專供）施用海洛因所用之物，應依刑法第三十八
    條第一項第二款沒收。至其他扣案之甲基安非他命、安非他命吸食器、玻璃管等
    物，與本案施用海洛因犯行無關，不宜於本案中諭知沒收。
五、據上論斷，應依刑事訴訟法第三百六十九條第一項前段、第三百六十四條、第二
    百九十九條第一項前段，毒品危害防制條例第十條第一項、第十八條第一項前段
    ，刑法第十一條前段、第五十六條、第四十七條、第三十八條第一項第二款，判
    決如主文。
本案經檢察官乙○○到庭執行職務。
中      華      民      國      九十四  年      五      月      十八    日
                                臺灣高等法院臺中分院刑事第九庭
                                      審判長法  官  趙  春  碧
                                            法  官  康  應  龍
                                            法  官  張  國  忠
右正本證明與原本無異。
如不服本判決應於收受送達後十日內向本院提出上訴書狀，其未敘述上訴之理由者並
得於提起上訴後十日內向本院補提理由書（均須按他造當事人之人數附繕本）。
                                            書記官  胡  美  娟
中      華      民      國      九十四  年      五      月      十九    日
毒品危害防制條例第十條
施用第一級毒品者，處六月以上五年以下有期徒刑。                          Ｉ
